臺灣臺南地方法院刑事判決　　　　　　　　　　　　　九十三年度交易字第六五號
　　公　訴　人　臺灣臺南地方法院檢察署檢察官
　　被　　　告　丁○○
右列被告因竊盜等案件，經檢察官提起公訴（九十三年度偵字第九二二三號）、及移
    主  文
丁○○連續竊盜，處有期徒刑肆月，如易科罰金，以參佰元折算壹日。又服用酒類，
不能安全駕駛動力交通工具而駕駛，處罰金貳萬元，如易服勞役，以參佰元折算壹日
。
    事  實
一、丁○○意圖為自己不法之所有，基於竊盜之概括犯意，於民國九十三年八月二十
    九日上午某時，在台南縣玉井鄉○○村○○路一七三巷十八號前，見甲○○所有
    車牌號碼ＮＬＸ─７１３號重機車停放在該處，且鑰匙仍插於機車上，即徒手竊
    取該機車，得手後供己騎乘代步之用。又丁○○明知其自九十三年九月三日下午
    一時許起至晚上十一時多許止，在台南縣玉井鄉○○路邊，飲用米酒等酒類後，
    已達於反應較慢、感覺減低、思考及個性行為均受影響改變，並影響控制與反應
    能力，而不能安全駕駛動力交通工具之狀態，仍貿然於翌（四）日凌晨零時四十
    分許，騎乘上開所竊得車牌號碼ＮＬＸ─７１３號重機車，行經台南縣楠西鄉○○村○○路與忠孝路口時，經警攔檢查獲，測得其吐氣所含酒精成分達每公升一
    ‧○九毫克，並扣得該機車，而查知上情。丁○○復於九十三年九月二十八日上
    午四時許，承上竊盜之犯意，進入台南縣楠西鄉東勢村楠西加油站旁之無人居住
    亦無門鎖之乙○○所經營飲食店內，徒手竊得內有約新台幣（下同）三千元之硬
    幣一包，嗣經乙○○調閱該店監視錄影帶，而報警查獲。
二、案經台南縣警察局玉井分局報請台灣台南地方法院檢察署檢察官偵查起訴、及移
    送併辦。
    理  由
一、訊據被告丁○○固坦認確有於九十三年九月四日凌晨零時四十分許，飲酒後呼氣
    所含酒精成分達每公升一‧○九毫克，已不能安全駕駛動力交通工具之情狀下，
    騎乘被害人甲○○所失竊車牌號碼ＮＬＸ─７１３號重機車，行經台南縣楠西鄉
    ○○村○○路與忠孝路口時，為警攔檢查獲，且於九十三年九月二十八日確有進
    入被害人乙○○所經營之上開飲食店等情，惟矢口否認有何竊盜犯行，辯稱：伊
    當時所騎乘車牌號碼ＮＬＸ─７１３號重機車，係於九十三年九月三日下午起，
    在玉井鄉某路邊與綽號「賜仔」之人喝酒，一直喝到晚上十一時多許，因伊沒有
    車可以回家，所以綽號「賜仔」就將該機車借伊騎回家，並叫伊於翌（四）日上
    午再騎回原地點還他，該機車並非伊所竊得，亦不知為贓車。又於九十三年九月
    二十八日凌晨四時許，伊係因口渴而進入該飲食店欲找礦泉水喝，但沒有找到，
    伊並無竊取硬幣一包，亦無拿取任何東西，即離開該店云云。惟查：
  (一)右揭服用酒類不能安全駕駛動力交通工具而駕駛之事實，迭據被告丁○○於警、
    偵訊、及本院審理時供承不諱，且有酒精濃度測試單、刑法第一百八十五條之三
    案件測試觀察紀錄表、及台南縣警察局舉發違反道路交通管理事件通知單影本各
    乙紙等附卷可稽。又按刑法第一百八十五條之三規定所謂「不能安全駕駛」，係
    抽象危險犯，本不以發生具體危險為必要，而依醫學實驗證明所得經驗法則，對
    於吐氣酒精濃度達每公升○．二五毫克以上時，將使駕駛人產生複雜之技巧障礙
    、駕駛能力變壞之行為表現，肇事比率比一般未飲酒時高出二倍，而吐氣酒精濃
    度達每公升○‧五毫克以上時，將使駕駛人產生平衡感與判斷力障礙升高，肇事
    比率比一般未飲酒時高出十倍，甚而如吐氣酒精濃度達每公升○‧七五毫克時，
    駕駛人將產生明顯酒醉、步履蹣跚之行為狀態，其肇事比率比一般高二十五倍（
    參見蔡志中著，對飲酒不能安全駕駛之執法研究，司法院第四十六期業務研究會
    講義）。本件被告丁○○於案發後測得其呼氣中之酒精濃度為每公升一．○九毫
    克，有上開酒精濃度測試單在卷可按，依據上開研究報告之結論，並佐以被告於
    查獲後訊問時有語無倫次、多話、泥醉等情事，亦有前開測試觀察紀錄表載明可
    徵，足認被告案發當時已因服用酒類導致其反應變慢、感覺減低、思考及個性行
    為亦均受影響而改變，並影響控制與反應能力，而已達於不能安全駕駛動力交通
    工具之情狀。從而，被告上開酒後駕車之公共危險犯行，應堪認定。
  (二)被告確有於九十三年九月四日凌晨零時四十分許，騎乘車牌號碼ＮＬＸ─７１３
    號重機車，行經台南縣楠西鄉○○村○○路與忠孝路口時，為警攔檢查獲之事實
    ，業據被告於警訊及偵、審時供承不諱，並有扣押書乙紙、及機車照片二張等附
    卷可稽。且系爭機車係甲○○所有，而於九十三年八月二十九日上午七時許，停
    放在台南縣玉井鄉○○村○○路一七三巷十八號前，未上鎖亦未拔取鑰匙，於同
    （二十九）日中午十二時許，發現已遭竊等情，亦據證人即被害人甲○○於警訊
    時證述甚詳，並有扣押物品暫時發還領受單及車輛車牌失竊作業查獲車輛認可資
    料各乙紙在卷可按。是此部分之事實，堪信為真實。
  (三)被告於警訊時辯稱：「該車是我大約二天前的白天，我在玉井一個朋友借我騎的
    ，我不知這是一部贓車，我也未偷他人的車子‧‧」、「（借我機車的朋友）我
    不知叫什麼名字，只知道他叫「賜仔」，住那裡我也不知道」、「我只騎用二天
    而已‧‧」、「我認識他沒多久，他是我前些日子在玉井糖廠喝酒時認識的」云
    云；而於偵查時辯稱：「是我昨天晚上去玉井找朋友，找不到，在路邊看他在喝
    酒，我就跟他一起喝酒，我跟他說我沒有車回去，他就叫我騎那台車回去」、「
    只是在路邊喝酒而已，我不知道他叫何姓名，我也不知道如何連絡，也找不到他
    」、「（問：既然無法連絡他，如何還車？）他叫我騎回去，我又喝醉酒，我就
    騎回去了」、「（問：有無約定何時還車？）我喝醉了，什麼都不知道」、「（
    問：你何時喝酒？）九十三年九月三日下午一直喝到晚上十一時多止，是與借我
    車的人在路邊喝」、「（問：你第一次認識他，就是昨天的事？）是。我見他在
    路邊喝酒，我就跟他一起喝酒」、「（問：借你車的人何姓名？有無綽號？）我
    不知其姓名，他在喝酒時自我介紹叫「賜仔」」云云；並於本院調查時辯稱：伊
    與「賜仔」一直喝酒喝到晚上十一時多許，因伊沒有車可以回家，所以「賜仔」
    就把機車借伊騎回家，並叫伊隔日早上再騎去原地點還他云云。依上，經核被告
    前後辯詞，被告係於查獲前二日之白天、抑或於九十三年九月三日晚上十一時多
    許，向綽號「賜仔」之人借得系爭機車？被告早已認識綽號「賜仔」、抑或於九
    十三年九月三日下午，始在玉井鄉某路邊認識？被告於向「賜仔」借機車時，有
    無約定於九十三年九月四日上午，在借機車之處，返還系爭機車？被告前後供述
    不一，相互矛盾。且參以若如被告於偵查及本院審理時所述，系爭機車係於九十
    三年九月三日晚上十一時多許，在台南縣玉井鄉某路邊喝酒時，向第一次見面綽
    號「賜仔」之人借得，則綽號「賜仔」之人豈會將價值高達數萬元之機車，借予
    僅初次認識，亦不知如何聯繫，且已酒醉之被告騎乘回家？並被告始終無法提供
    該綽號「賜仔」之相關年籍資料或聯絡方式以供查證。準此，實際上應無綽號「
    賜仔」之人，該人顯係被告臨訟所杜撰之人。綜上，系爭機車應係被告於九十三
    年八月二十九日上午某時，在台南縣玉井鄉○○村○○路一七三巷十八號前所竊
    得甚明。是被告所辯上情，顯係事後推諉之詞，不足採信。從而，本件事證明確
    ，被告上開竊盜犯行，應堪認定。
  (四)被告確有於九十三年九月二十八日上午四時許，進入台南縣楠西鄉東勢村楠西加
    油站旁之被害人乙○○所經營之飲食店內，業據被告於警訊及偵、審時供承不諱
    ，並有監視器翻拍照片四張在卷可稽。並證人即被害人乙○○於警訊及偵查時證
    稱：該處是我搭的鐵厝，沒有門牌號碼，鄰道路的那一面沒有圍牆，因該處遭竊
    多次，所以伊就裝監視器，案發時有拍到被告進入該店及其內之吧台，後我發現
    吧台抽屜內一包硬幣不見了，內有十元、五元及一元硬幣計約三千元，又該店吧
    台外有放整箱杯水，被告如要喝水根本不用搬桌子進入吧台內，更何況吧台內也
    沒有飲料等語。又經本院當庭勘驗監視錄影光碟片：「三十四秒時見被告空著雙
    手進入該店內，找尋物品，並吧台外放置有礦泉水數箱。二分二十四秒時搬開桌
    子進入吧台，搜尋物品（並有蹲下找尋）。四分四十五秒離開吧台。四分四十七
    秒離開該店，左手拿有物品，快步離開」等情，有九十三年十二月二日審判筆錄
    在卷可按，並有被告離開時之監視器翻拍照片一張附卷足憑，及監視錄影光碟片
    乙片扣案可證。且參以苟如被告所言，係因口渴而進入該店內欲找礦泉水飲用，
    衡情該店如有礦泉水，理應放置在紙箱內或桌面等明顯之處，則被告焉須進入吧
    台，並大肆搜尋且蹲下找尋礦泉水？綜上，被告於九十三年九月二十八日上午四
    時許，在台南縣楠西鄉東勢村楠西加油站旁之乙○○所經營之飲食店內，確有竊
    取該店吧台內所置放之硬幣一包（內有十元、五元及一元硬幣計約三千元）乙節
    ，亦堪認定。是被告所辯上情，顯係事後推諉之詞，殊難採信。
二、核被告丁○○所為，係犯刑法第一百八十五條之三服用酒類不能安全駕駛動力交
    通工具而駕駛罪、及第三百二十條第一項之普通竊盜罪。被告先後二次竊盜犯行
    ，時間緊密，方法相同，觸犯構成要件相同之罪名，顯係基於概括犯意反覆為之
    ，依連續犯規定論以一罪，並依法加重其刑。其所犯前開公共危險及竊盜二罪間
    ，犯意各別，行為互異，應予分論併罰。爰審酌被告前有妨害風化罪及二次竊盜
    等前科，素行非佳，有台灣高等法院被告全國前案紀錄表可按，於飲酒後酒精濃
    度高達每公升一‧○九毫克之情況下，仍貿然騎駛機車行駛於公眾往來之道路上
    ，無視於公眾生命財產安全之情狀，並形如道路上游走之不定時炸彈，復正值壯
    年，不思以正當工作賺取金錢，竟為代步之便而竊取機車，並貪圖不法利益，而
    竊取他人財物，犯罪之手段，所得之財物，及犯後仍矯言卸責，未見悔意等一切
    情狀，分別量處如主文所示之刑，並諭知易科罰金及易服勞役之折算標準，以資
    懲儆。
據上論斷，應依刑事訴訟法第二百九十九條第一項前段，刑法第五十六條、第一百八
十五條之三、第三百二十條第一項、第四十一條第一項前段、第四十二條第二項、第
五十一條第十款，罰金罰鍰提高標準條例第一條前段、第二條，判決如主文。
本案經檢察官丙○○到庭執行職務。
中      華      民      國      九十三    年      十二    月    十六    日
                                臺灣臺南地方法院交通庭
                                    審判長法  官  宋明中
                                          法  官  王慧娟
                                          法  官  洪榮家
右正本證明與原本無異。
如不服本判決，應於判決送達後十日內，向本院提出上訴狀。
                                          書記官  陳志德
中      華      民      國      九十三    年      十二  月    十六    日
附錄本案論罪科刑法條全文：
刑法第一百八十五條之三：
  服用毒品、麻醉藥品、酒類或其他相類之物，不能安全駕駛動力交通工具而駕駛者
  ，處一年以下有期徒刑、拘役或三萬元以下罰金。
刑法第三百二十條第一項：
  意圖為自己或第三人不法之所有，而竊取他人之動產者，為竊盜罪，處五年以下有
  期徒刑、拘役或五百元以下罰金。
